# 审计师应该一年跟审核委员会开几次会

提问人：feelingxuan 时间：2015-11-24 20:52:31
请问证监会有没有明文规定审计师应该一年跟审核委员会开几次会，如果有的话，还请提供一下文件来源。

回答人：chenyiwei
《关于做好上市公司 2007 年年度报告及相关工作的通知》（证监公司字[2007]235号）：
四、进一步明确独立董事职责，充分发挥审计委员会的监督作用，维护审计的独立性 上市公司应建立独立董事年报工作制度，包括汇报和沟通制度。独立董事应在上市公司 2007 年年报的编制和披露过程中，切实履行独立董事的责任和义务，勤勉尽责。公司管理层应向每位独立董事全面汇报公司本年度的生产经营情况和重大事项的进展情况，同时，公司应安排每位独立董事进行实地考察，上述事项应有书面记录，必要的文件应有当事人签字。财务负责人应在为公司提供年报审计的注册会计师(以下简称"年审注册会计师")进场审计前向每位独立董事书面提交本年度审计工作安排及其它相关资料。公司应在年审注册会计师出具初步审计意见后和召开董事会会议审议年报前，至少安排一次每位独立董事与年审注册会计师的见面会，沟通审计过程中发现的问题，独立董事应履行见面的职责。见面会应有书面记录及当事人签字。 上市公司应建立审计委员会工作规程，工作规程至少包括以下工作职责：审计委员会应当与会计师事务所协商确定本年度财务报告审计工作的时间安排；督促会计师事务所在约定时限内提交审计报告，并以书面意见形式记录督促的方式、次数和结果以及相关负责人的签字确认。审计委员会应在年审注册会计师进场前审阅公司编制的财务会计报表，形成书面意见；在年审注册会计师进场后加强与年审注册会计师的沟通，在年审注册会计师出具初步审计意见后再一次审阅公司财务会计报表，形成书面意见。审计委员会应对年度财务会计报进行表决，形成决议后提交董事会审核；同时，应当向董事会提交会计师事务所从事本年度公司审计工作的总结报告和下年度续聘或改聘会计师事务所的决议。审计委员会形成的上述文件均应在年报中予以披露。

提问人：沉默羔羊 时间：2017-03-23 13:40:33
审计师与审计委员会的沟通内容应主要包括哪些？

回答人：chenyiwei
请参考审计准则第 1151 号。